---
output:
  pdf_document: default
  html_document: default
---
##  Laboratorio Conversión A/D: Muestreo

### Aplicación práctica 1

Se dispone de dos ficheros de audio, ce44100.wav y ce8000.wav muestreados a frecuencias 44.1 kHz y
8 kHz respectivamente.


1. Primero instala el paquete tuneR install.packages("tuneR")
2. A continuaci´on el paquete sound install.packages("sound")
3. Carga los paquetes en R con la funcion library(tuneR)

```{r}
#install.packages("tuneR")
#install.packages("sound")
#install.packages("seewave")
library(tuneR)
library(sound)
library(seewave)
```


4. Lee el fichero ce44100.wav con R utilizando la función readWave, cuyo formato es: y = readWave("file.wav").

```{r}
y = readWave("ce44100.wav")
```


5. Escúchalo con la función play("file.wav"). Para ello antes deber´as de configurar que software de reproducción de audio se va a utilizar. Utiliza los comandos findWavPlayer() y setWavPlayer(’aplay’). Aplay es un ejemplo de software disponible en linux.


```{r}
#findWavPlayer() 
#setWavPlayer("aplay")
#setWavPlayer("playwave")
#setWavPlayer("mplay32/play")
#setWavPlayer("mplay32")
#play("ce44100.wav")
```



6. Vamos a simular un muestreo de la señal original a 22050 Hz y a 11025 Hz de la siguiente forma: y22050 = downsample(y,22050) y y11025 = downsample(y,11025). Escucha estas dos nuevas señales y comenta los resultados. Para oirlas deber´as grabarlas en formato wav y reproducirlas con
la función play("file.wav")

```{r}
# y22050 = downsample(y,22050)
# y11025 = downsample(y,11025)
# 
# savewav(wave=y22050, f=22050, filename = "y22050.wav", rescale = NULL) #De esta manera el audio se escucha con mas claridad 
# 
# savewav(wave=y11025, f=11025, filename = "y11025.wav", rescale = NULL)#Se escucha con menos claridad que el audio original pero con mas claridad respecto al audio anterior
# 
# play("y22050.wav")
# play("y11025.wav")
```

SOLUCION:
En el nuevo archivo de y22050.wav el audio se escucha con mas claridad 
Y en el archivo y11025.wav el audio se escucha con menos definició respecto al anterior.


7. Utiliza ahora el fichero ce8000.wav y reproduce su contenido a la frecuencia a la que se ha muestreado, y cambiando ´esta por ejemplo a 20 kHz y a 4 kHz (como en el ejemplo anterior). ¿A que crees que se deben los efectos producidos?

```{r}
v = readWave("ce8000.wav")
v8000 = downsample(v,8000)

#cambiando esta por 20 y 4:
savewav(wave=v8000, f=20000, filename = "v20.wav", rescale = NULL)
#play("v20.wav")

savewav(wave=v8000, f=4000, filename = "v4.wav", rescale = NULL)
#play("v4.wav")

```

SOLUCION:
Al cambiar la frecuencia a mas baja lo que ocurre es que hay menos definicion. 

Esto se debe a que el minimo de la frecuencia de adquisicion tiene que ser mayor del doble de la frecuencia maxima que quieres adquirir. 
Si elegimos mas frecuencia de adquisicion se representará con mas definición y por tanto se escuchara con mas claridad el sonido.
El periodo de adquisicion, por otra parte, esta relacionado con la frecuencia de adquisision porque es su inversa.



Cuano tengo la señal en el mundo digital y la quiero representar en el mundo real, utilizo los reconstructores. Que tambien tienen una frecuencia. (DIBUJO)


Es decir, la frecuencia de adquision y reconstruccion estan relacionadas con la calidad en la que se escuchará la señal y representarla.



### ConversiÓn A/D: Cuantificación

En esta parte se analizar´an los efectos de la cuantificaci´on en la conversi´on anal´ogica digital para ello vamos a utilizar la función quanti cuyos argumentos son los siguientes:
                                    xq = quanti(data,N,m)
siendo data la se˜nal original (un solo canal), N el n´umero de bits (2N niveles), m el rango de entrada (entre +m y -m), y xq la salida cuantificada. La cuantificaci´on se realiza por truncamiento.

pierdes informacion por la amplitud 



1. Efecto sobre las formas de onda. Se estudiará el efecto de la cuantificación sobre el aspecto una sinusoide. 
Para ello genera 3 períodos de una sinusoide de amplitud 4, frecuencia 50 Hz y frecuencia de muestreo 1000 Hz y cuantifica ´esta suponiendo que el parámetro m = 5. 
Prueba para valores de 4 a 16 bits. 

Representa la señal de error de cuantificación en cada caso (señal formada por el error en cada una de las muestras). 

Prueba tambi´en a cuantificar la señal sinusoidal con una frecuencia de muestreo de 100 Hz y repres´entala junto con la original.
```{r}

#Creación de la sinusoide:
rm
(list=ls())
f1 = 50; 
#Frecuencia de la primera sinusoide (Hz)
T1 = 0.001; 

# Periodo de muestreo 1 (s)
t = 0.05; 

# Tiempo total de muestreo (s)
ts1= seq(0,t,T1);
x1 = sin(2*pi*f1*ts1);
par(col="blue")
plot(ts1,x1,type = "l")


quanti <- function(data, N, m){
 LSB <-m/((2^N)-1)
 dataout <- seq(from =0, to =0, length.out = length(data))
  for (i in 1:length(data)) {
    if (data[i]>m) {
  dataout[i] <-m
  }else{
  dataout[i] <-(trunc(data[i]/LSB))*LSB
  }
  }
 return(dataout)
}



xq = quanti(data,4:16,5)

plot(ts1,xq)


```



2. Efecto de la cuantificaci´on sobre una se˜nal de audio. Para ello vamos a utilizar el fichero p44100.wav. Lee dicho fichero con la instrucci´on y = readWave("p44100.wav") y escucha su contenido con play("p44100.wav . Repite el proceso cuantificando la se˜nal a 8, 4, 3 y 2 bits (utiliza como valor de m el valor m´aximo en valor absoluto de y y cuantifica cada uno de los canales del audio). ¿A qu´e se debe el ruido que se escucha? ¿Se podr´ıa resolver este problema aumentando la frecuencia de muestreo?

```{r}
y = readWave("p44100.wav")
play("p44100.wav")
```



SOLUCION A LA PREGUNTA:
  
El ruido que se escucha se debe a ......

Se podria resolver aumentando la frecuencia de muestreo.





###  Opcional: Conversión D/A : Reconstructores




